【裁判字號】    99,易,525
【裁判日期】    990325
【裁判案由】    賭博
【裁判全文】
臺灣臺中地方法院刑事判決               99年度易字第525號
公  訴  人  台灣台中地方法院檢察署檢察官
被      告  甲○○○  69歲.
            乙○○
上列被告因賭博案件經檢察官提起公訴（98年度偵字第29325號
），本院判決如下：
    主    文
甲○○○意圖營利，聚眾賭博，累犯，處有期徒刑陸月，併科罰
金新台幣柒萬伍仟元，有期徒刑如易科罰金，罰金如易服勞役，
均以新台幣壹仟元折算壹日。
乙○○在公眾得出入之場所賭博財物，處罰金新台幣參仟元，如
易服勞役，以新台幣壹仟元折算壹日。
    犯罪事實
一、甲○○○曾因賭博案件，經本院98年度中簡字第1427號判處
    有期徒刑六月，於民國98年6月12日執行完畢。仍不知悔改
    ，復基於在公眾得出入之場所賭博財物及意圖營利供給賭博
    場所與聚眾賭博之單一包括犯意，自民國98年7月間某日起
    至98年11月10日止，反覆提供台中市○○區○○路166號其
    經營之商店，作為公眾得出入之賭博場所，經營俗稱六合彩
    之簽賭站，聚集不特定賭客簽注號碼與之對賭，每注下注金
    額為新台幣（下同）100元，以核對每星期二、四、六當期
    香港六合彩開獎之6個中獎號碼（1至49）決定輸贏。凡賭客
    簽中2個中獎號碼（俗稱二星），可得5000元之彩金，簽中3
    個中獎號碼（俗稱三星）可得5萬元之彩金（一般簽賭之下
    注金可取得折扣，若支付全額下注金，簽中之彩金更高），
    未簽中之下注金則歸甲○○○所有，甲○○○並藉此從中牟
    利。
二、乙○○基於在公眾得出入之場所賭博財物之單一包括犯意，
    自98年7月間某日起至98年11月10日止，反覆至上址公眾得
    出入之場所，向甲○○○簽注號碼，以俗稱三星之賭博方式
    與甲○○○對賭財物多次，每次簽注金額數千元至1萬餘元
    不等。
三、嗣於98年11月11上午，因甲○○○認乙○○持以兌獎之簽注
    單有造假之嫌，雙方發生爭執，甲○○○乃邀同乙○○於同
    日上午11時許，前往台中市警察局第五分局四平派出所請求
    處理，二人對於上揭未發覺之賭博罪，均向受理員警自首，
    並接受裁判。
四、案經台中市警察局第五分局報請台灣台中地方法院檢察署檢
    察官偵查起訴。
    理    由
一、訊據被告乙○○對上揭在公眾得出入之場所賭博財物犯行坦
    承不諱；另被告甲○○○則否認上揭在公眾得出入之場所賭
    博財物及意圖營利供給賭博場所與聚眾賭博犯行，辯稱伊自
    上次賭博為警查獲後，即未再經營六合彩，乙○○提出之六
    合彩簽注單非伊所寫云云。經查：
（一）被告甲○○○於警詢時已供承伊因給人簽賭六合彩發生金
      錢糾紛來報案，伊自98年10月底開始經營六合彩賭博，以
      香港六合彩開獎的49個號碼對獎，簽中2個號碼可得5000
      元彩金，簽中3個號碼可得5萬元彩金，乙○○係向伊簽賭
      而認識等情，其所供經營六合彩賭博，被告乙○○曾下注
      簽賭一節，核與證人即被告乙○○在本院審理時具結證述
      伊自98年7月間開始，至台中市○○區○○路166號甲○○
      ○開設之商店簽賭六合彩，都是簽賭三星，每注100元，
      因伊係支付全額簽注金，所以每注簽中可獲得彩金7萬元
      ，一般也有每注支付簽注金80元的，伊每次簽賭金額數千
      元至1萬餘元不等，最後一次於98年11月10日簽賭1萬500
      元，簽注單均係甲○○○所寫，且當場收取簽注金。伊提
      出之六合彩簽注單影本僅係部分，有部分伊之前簽賭而未
      中獎的已丟棄等語相符，並有證人即被告乙○○提出之六
      合彩簽注單（抬頭記載為估價單）影本16張在卷可稽。
（二）證人即台中市警察局第五分局警員蔡國成於偵查中亦具結
      證稱警詢筆錄由其製作，甲○○○部分係依其自由意思陳
      述記載，當時甲○○○的女兒也在旁邊，甲○○○係與乙
      ○○一起至派出所，指稱伊要求乙○○一起過來，並稱乙
      ○○前一天曾至伊家簽賭六合彩，後來持1張簽注單表示
      簽中，甲○○○認為該簽注章非伊所寫，所以至派出所要
      求處理等語，可知被告甲○○○於警詢中之自白，非出於
      強暴、脅迫、利誘、詐欺、疲勞訊問、違法羈押或其他不
      正之方法。
（三）本件固因被告乙○○拒絕提出其持有之簽注單原本，且被
      告甲○○○於偵查中經檢察官命其當庭書寫「1至9」數字
      及「香港」、「3星各300」、「3星各3佰」等文字，又係
      刻意反於平常書寫習慣，且乏其平日書寫文書，致無法鑑
      定確認二者關聯性，但觀諸被告甲○○○當庭所書「8」
      字之運筆方式，與被告乙○○提出之簽注單影本上記載「
      8」字之運筆方式完全無異。另本院調閱被告甲○○○前
      二次因經營六合彩賭博為警查獲，經本院97年度中簡字第
      569號、98年度中簡字第1427號判處罪刑確定之相關卷宗
      核對結果，復發現該二案扣押簽注單上所書數字，與被告
      乙○○提出之簽注單影本亦屬符合（簽注單原本雖經宣告
      沒收而不存在，惟仍有影本或查獲照片附於警卷足資核對
      ），顯見被告乙○○提出之簽注單影本應係被告甲○○○
      所書。至於被告甲○○○經營六合彩賭博及被告乙○○向
      其簽賭六合彩賭博之時間，本院審究該二人前後所供（被
      告甲○○○前後所供不一，被告乙○○前後所供一致，且
      對其不利），並參酌被告乙○○所提簽注單影本已多達16
      張等情，認被告乙○○所供為實在。
（四）綜上所述，本件被告甲○○○於警詢中之自白供述，及被
      告乙○○於警詢、偵查、本院審理時之自白供述，皆與事
      實相符，被告甲○○○事後翻異前供，無非飾卸之詞，不
      足採信。本件事證明確，被告甲○○○上揭在公眾得出入
      之場所賭博財物及意圖營利供給賭博場所與意圖營利聚眾
      賭博犯行；被告乙○○上揭在公眾得出入之場所賭博財物
      犯行，均堪認定。
二、核被告甲○○○所為，係犯刑法第266條第1項前段之在公眾
    得出入之場所賭博財物罪及同法第268之意圖營利提供賭博
    場所罪與意圖營利聚眾賭博罪；被告乙○○所為，係犯刑法
    第266條第1項前段之在公眾得出入之場所賭博財物罪。按刑
    事法若干犯罪行為態樣，本質上原具有反覆、延續實行之特
    徵，立法時既予特別歸類，定為犯罪構成要件之行為要素，
    則行為人基於概括之犯意，在密切接近之一定時、地持續實
    行之複次行為，倘依社會通念，於客觀上認為符合一個反覆
    、延續性之行為觀念者，於刑法評價上，即應僅成立一罪。
    學理上所稱「集合犯」之職業性、營業性或收集性等具有重
    複特質之犯罪均屬之。本件被告甲○○○所為上揭在公眾得
    出入之場所賭博財物與意圖營利提供賭博場所、聚眾賭博，
    及被告乙○○所為在公眾得出入之場所賭博財物犯行，各係
    基於單一之包括犯意，在密切接近之一定時、地持續實施，
    ，依社會通常觀念，應認符合一個反覆、延續性之行為概念
    ，在刑法評價上，僅分別成立集合犯之包括一罪。又被告甲
    ○○○反覆持續意圖營利供給賭博場所、聚眾賭博及在公眾
    得出入之場所賭博財物，乃基於一個賭博犯意之決定，以達
    成同一犯罪之各個舉動，係一行為觸犯上開三罪名，為想像
    競合犯，應從情節較重之意圖營利聚眾賭博罪處斷。再被告
    甲○○○曾因賭博案件，經本院98年度中簡字第1427號判處
    有期徒刑六月，於98年6月12日執行完畢（見卷附台灣高等
    法院被告前案紀錄表），五年以內故意再犯本件有期徒刑以
    上之罪，為累犯，應依刑法第47條第1項規定加重其刑。另
    被告甲○○○、乙○○皆係對於上揭未發覺之罪自首而受裁
    判，均依刑法第62條前段規定減輕其刑，被告甲○○○部分
    並予先加後減。爰分別審酌被告甲○○○已有多次賭博前科
    ，仍不知悔改，復長時間經營六合彩簽賭站，供不特定賭客
    下注簽賭，非無惡性，被告乙○○多次前往簽賭，二人所為
    均危害善良風俗，被告甲○○○於警詢中自白犯行，而於偵
    查及本院審理時翻異前供，被告乙○○始終坦承上情等一切
    情狀，各處以如主文所示之刑，並諭知有期徒刑徒易科罰金
    及罰金易服勞役之折算標準。
據上論斷，應依刑事訴訟法第299條第1項前段，刑法第266條第1
項前段、第268條、第55條、第47條第1項、第62條前段、第41條
第1項前段、第42條第3項，刑法施行法第1條之1第1項、第2項前
段，判決如主文。
本案經檢察官丙○○到庭執行職務。
中    華    民    國     99    年    3    月    25    日
                  刑事第二庭    法  官  鍾堯航
以上正本證明與原本無異。
如不服本判決應於收受判決後10日內向本院提出上訴書狀，並應
敘述具體理由；其未敘述上訴理由者，應於上訴期間屆滿後20日
內向本院補提理由書（均須按他造當事人之人數附繕本）「切勿
逕送上級法院」。
                                書記官  吳淑願
中    華    民    國     99    年    3    月    25    日
附錄論罪科刑法條
刑法第266條第1項前段：
在公共場所或公眾得出入之場所賭博財物者，處一千元以下
罰金。
刑法第268條：
意圖營利，供給賭博場所或聚眾賭博者，處三年以下有期徒
刑，得併科三千元以下罰金。

司法院資訊處製作；財團法人民間司法改革基金會備份。
